最高法院民事裁定　　　　　　　九十四年度台抗字第九五○號
　　再 抗告 人　漢茵工程顧問股份有限公司
　　　　　　　　　　　　號
　　法定代理人　楊勝興
　　代　理　人　查名邦律師
　　　　　　　　江大寧律師
上列再抗告人因相對人日盛國際商業銀行股份有限公司與債務人
甲○○間給付借款強制執行事件，聲明異議，對於中華民國九十
四年八月九日台灣高等法院台南分院裁定（九十四年度抗字第三
四九號），提起再抗告，本院裁定如下：
    主  文
再抗告駁回。
再抗告程序費用由再抗告人負擔。
    理  由
按除民事訴訟法第四百八十六條第二項、第三項所定情形外，對
於抗告法院之裁定再為抗告，僅得以其適用法規顯有錯誤為理由
，並經原法院之許可者為限。前項許可，以原裁定所涉及之法律
見解具有原則上之重要性者為限。此觀同法條第四項、第五項規
定自明。而所謂適用法規顯有錯誤，係指原裁定就其取捨證據所
確定之事實適用法規顯有錯誤者而言，不包括認定事實不當之情
形在內。又所謂有原則上之重要性，係指訴訟事件所涉及之法律
見解意義重大，而有闡釋之必要者而言。依強制執行法第三十條
之一規定，上開規定於強制執行程序準用之。本件台灣台南地方
法院（下稱台南地院）九十一年度執字第三八二二六號強制執行
事件查封債務人甲○○所有系爭房屋，並除去再抗告人與甲○○
間就系爭房屋之租賃關係，再抗告人主張：其自民國八十一年起
至九十年間一直承租系爭房屋，於九十一年間訂立之五年期限租
賃契約係連續承租而非新成立之租賃關係，相對人不得聲請排除
該租賃權云云，對之聲明異議。台南地院以：依再抗告人提出之
委託設計監造契約書上所載之日期及地址、八十九年及九十年債
務人甲○○綜合所得稅申報資料，均不足證明再抗告人自八十一
年間即就系爭房屋存有租賃關係，另甲○○於八十八年三月十七
日曾提出切結書與債權人日盛商業銀行股份有限公司，陳明系爭
房屋於設定抵押權時並無何租賃關係存在為由，裁定駁回其異議
之聲明。再抗告人聲明不服，提起抗告，原法院維持台南地院之
裁定，駁回再抗告人之抗告。再抗告人對之再為抗告，係以：自
其所提出之委託設計監造契約書、八十九年及九十年甲○○綜合
所得稅申報資料，推斷自八十一年起即對系爭房屋持續存在不定
期租賃關係，實屬有據云云，為其論據。惟查再抗告人所陳上開
理由，係屬認定事實當否之問題，核與適用法規是否顯有錯誤無
涉，且亦無所涉及之法律見解具有原則上重要性之情事，其再為
抗告，不應許可。
據上論結，本件再抗告為不合法。依強制執行法第三十條之一、
民事訴訟法第四百九十五條之一第二項、第四百八十一條、第四
百四十四條第一項、第九十五條、第七十八條，裁定如主文。
中　　華　　民　　國　九十四　年　　十　　月　十三　　日
                      最高法院民事第七庭
                          審判長法官  許　朝　雄
                                法官  謝　正　勝
                                法官  鄭　玉　山
                                法官  吳　麗　女
                                法官  鄭　傑　夫
      本件正本證明與原本無異
                                      書  記  官
中　　華　　民　　國　九十四　年　　十　　月　二十五　日
                                                    Ｙ
